臺灣屏東地方法院刑事判決　　　　　　 95年度簡上字第156號
上　訴　人　臺灣屏東地方法院檢察署檢察官
被　　　告　己○○
　　　　　　　　　　現於高雄第二監獄
上列被告因竊盜案件，上訴人不服本院刑事庭95年度簡字第732
號，中華民國95年5 月30日刑事簡易判決（檢察官聲請簡易判決
處刑案號：台灣屏東地方法院檢察署95年度偵字第2254號）提起
上訴，暨移送併辦（臺灣高雄地方法院檢察署95年度偵字第1531
1 號、第16591 號、第16977 號、第30696 號、第33177 號），
本院管轄第二審合議庭，認為應適用通常程序審判，自為第一審
判決，判決如下：
    主  文
原判決撤銷。
己○○連續竊盜，累犯，處有期徒刑壹年貳月。扣案之機車鑰匙
肆支沒收。
    事 實 及 理 由
一、構成犯罪事實：
    己○○前於民國89年間因違反毒品危害防制條例案件，經臺
    灣高等法院高雄分院以90年度上字第666 號判處應執行有期
    徒刑1 年2 月確定，入監執行至91年12月19日起縮短刑期獲
    准假釋，於92年1 月28日因縮刑假釋期滿，未經撤銷假釋，
    以已執行論。猶不知悔改，復基於意圖為自己不法所有之概
    括犯意，為下列之行為：
  (一)於95年4 月1 日中午12時30分許，在高雄縣林園鄉○○路全
    聯社超市店前，以其所有之鑰匙發動甲○○所有之車牌號碼
    OIE －942 號機車後，得手後供己代步之用，嗣經警循線查
    獲上開竊取機車犯行，並扣得其所有供竊用之機車鑰匙1 支
    。
  (二)於同年4 月2 日下午3 時許，在屏東縣潮州鎮○○路145 號
    統一超商內，趁店內人員乙○○及曾凱良未注意之際，徒手
    竊取店內販賣之金門高梁酒4 瓶，得手後放置於長褲腰帶內
    ，而於離去之際為店員曾凱良察覺，報警當場查獲。
  (三)於同年4 月7 日下午7 時許，在高雄縣林園鄉○○○路「吉
    的堡美語」旁，見佘黃麗錦所有車牌號碼WIX-171 號輕機車
    ，無人看管之際，以自備之鑰匙開啟電源開關之方式，竊取
    該機車，得手後供己使用，嗣於同年月10日晚上9 時50分許
    ，在高雄縣林園鄉○○村○○路58巷內，為警查獲。並扣得
    上述機車及鑰匙1 支。
  (四)於同年5 月22日上午7 時許，在高雄縣林園鄉○○○路26巷
    3 號前，見丁○○所使用之車牌號碼ONJ-518 號重機車，無
    人看管之際，以自備之鑰匙開啟電源開關之方式，竊取該機
    車，得手後供己使用，嗣於同日下午3 時50分許，在高雄縣
    林園鄉鄰○村○○○路之宜鋼鋼鐵工廠前，為警查獲。並扣
    得上述機車及鑰匙1 支。
  (五)於同年5 月26日上午8 時許，在高雄縣林園鄉○○村○○街
    前，見戊○○所有之車牌號碼KUQ-373 號重機車，無人看管
    之際，以自備之鑰匙開啟電源開關之方式，竊取該機車，得
    手後供己使用，嗣於同年月29日下午1 時15分許，在高雄縣
    林園鄉○○村○○路1-15號前，為警查獲。並扣得上述機車
    及鑰匙1 支。
  (六)於同年6 月16日下午1 時30分許，在高雄縣林園鄉○○路
    176 巷2 號前，徒手竊取丙○○所有之鋁梯1 個，嗣於同日
    下午2 時30分，在同鄉○○路176 巷口，為警當場查獲。
  (七)案經屏東縣警察局潮州分局報由台灣屏東地方法院檢察署檢
    察官聲請簡易判決處刑及臺灣高雄地方法院移送併辦。
二、認定犯罪事實所根據的證據及理由：
  (一)前述犯罪事實，被告己○○在警察局、檢察官訊問時及本院
    審理中均已經自白明確。
  (二)前項自白，核與被害人曾凱良、甲○○、丙○○、佘黃麗錦
    、戊○○、丁○○於警察局陳述之情節相符，並有贓物保領
    結書、搜索扣押筆錄、車輛失竊證明單、鑰匙4 支、照片多
    幀可參。
  (三)是依上開證人及被害人指述內容及卷附之各項文書、證物等
    補強證據已足資擔保被告於本院調查、審理中所為之上開任
    意性自白之真實性，按據刑事訴訟法第156 條之規定，自得
    據被告前開任意性自白及各該補強證據，採信被告任意、真
    實之自白，認本件事證明確，被告犯行洵堪認定，應予依法
    論科。
三、撤銷改判的理由：
  (一)撤銷原判決的理由：
    原判決對於屬聲請簡易判決處刑效力所及而未於處刑書中
    明之「構成犯罪事實欄(三)至(六)」部分，不及審酌，自有未洽
    。
  (二)自為判決的論罪科刑理由：
  1.按行為後法律有變更者，適用行為時之法律。但行為後之法
    律有利於行為人者，適用最有利於行為人之法律，刑法第2
    條第1 項定有明文。茲因本件論罪科刑所適用之刑法法律，
    業於94年2 月2 日經總統公布，並於95年7 月1 日施行，故
    被告行為後法律已有變更，爰比較新舊法如下：刑法第320
    條第1 項之罰金刑業經刑法施行法第1 條之1 規定，修正提
    高30倍，並由銀元改為新臺幣，亦即法定罰金刑為新臺幣為
    新臺幣1 萬5 千元以下，及依修正後刑法第33條第5 款規定
    「罰金：新臺幣1 千元以上，以百元計算之」等規定觀之，
    修正後刑法第320 條第1 項之罰金刑，最低為新台幣1 千元
    ；而修正前刑法第320 條第1 項之罰金刑，法定最高罰金刑
    度依修正前之罰金罰鍰提高標準條例第1 條前段規定提高為
    10倍，即銀元5 千元，另依修正前刑法第33條第5 款規定「
    罰金：銀元1 元以上」，該罪最低度罰金刑為銀元1 元即新
    臺幣3 元，是經比較後，自應適用行為時即修正前之刑法第
    320 條第1 項規定較有利於被告。參酌最高法院95年5 月23
    日刑事庭第8 次會議決議，比較新舊法時應就罪刑有關之共
    犯、未遂犯、想像競合犯、牽連犯、連續犯、結合犯，以及
    累犯加重、自首減輕暨其他法定加減原因（如身分加減）與
    加減比例等一切情形，本於統一性及整體性原則，綜其全部
    罪刑之結果而為比較。本件綜合比較結果，如上所述，均以
    依修正前刑法對被告較為有利，是應一體適用修正前刑法即
    行為時刑法。
  2.核被告己○○所為，均係犯刑法第320 條第1 項竊盜罪。又
    核被告所為6 次竊盜行為，時間緊接，所犯罪名相同，顯係
    出於概括之犯意為之，為連續犯，爰依刑法第56條之規定以
    一罪論，並加重其刑。
  3.被告前於89年間因違反毒品危害防制條例案件，經臺灣高等
    法院高雄分院以90年度上字第666 號判處應執行有期徒刑1
    年2 月確定，入監執行至91年12月19日起縮短刑期獲准假釋
    ，於92年1 月28日因縮刑假釋期滿，未經撤銷假釋，以已執
    行論，有臺灣高等法院被告前案紀錄表1 紙在卷可按，其受
    有期徒刑執行完畢，於5 年以內故意再犯本件最重本刑為有
    期徒刑以上之罪，不論依修正前之刑法第47條，或修正後之
    刑法第47條第1 項之規定，均構成累犯，對被告陳聖民而言
    並無有利或不利之情形，自不生新舊法比較之問題，逕依修
    正後刑法第47條第1 項，論以累犯，並應依法加重其刑並遞
    加之。
  4.檢察官雖僅就構成犯罪事實欄(一)、(二)部分之犯罪行為聲請簡
    易判決處刑，餘者未於處刑書中敘及，但連續犯為裁判上一
    罪，檢察官就犯罪事實一部聲請簡易判決處刑，依刑事訴訟
    法第267 條規定，其效力及於全部，法院自屬有權全部審判
    。
  5.爰審酌被告係累犯，正值青壯年，不思己力賺取所需，好逸
    惡勞，被告多次竊取他人財物、惡性重大，惟於本院審理時
    均已坦承犯行，犯罪後態度良好等一切情狀，量處如主第2
    項之記載（原審審理之範圍較少，檢察官移送併辦之後，本
    院審理之範圍較多，自應量處較原審為重之刑）。
  6.扣案之機車鑰匙4 支，為被告所有並供犯罪所用之物，業經
    被告供述在卷，爰依刑法第38條第1 項第2 款規定宣告沒收
    。
  7.按檢察官聲請以簡易判決處刑之案件，經法院認為有第451
    條之1 第4 項但書之情形者，應適用通常訴訟程序審判之，
    刑事訴訟法第452 條定有明文。另按對於簡易判決之上訴，
    準用刑訴法第三編第一章及第二章之規定，管轄第二審之地
    方法院合議庭受理簡易判決上訴案件，應依通常程序審理。
    其認案件有刑事訴訟第452 條之情形者，應撤銷原判決，逕
    依通常程序為第一審判決，法院辦理刑事訴訟簡易程序案件
    應行注意事項第14項亦定有明文。本件被告累犯且連續多次
    竊盜犯行，應依法遞加重其刑，自不得對被告宣告緩刑或量
    處得易科罰金之有期徒刑六月，足認本件不合刑事訴訟法第
    449 條所定得以簡易判決處刑之案件，而有刑事訴訟法第
    451 條之1 第4 項但書第1 款之情形，故依前揭規定，應由
    本院合議庭準用同法第369 條第2 項規定適用第一審通常程
    序而為之第一審通常程序判決，被告自得就本判決提起上訴
    。
四、適用法律之依據：
    (一)刑事訴訟法第455 條之1 第3 項、第369 條第1 項前段、
      第299條第1項前段。
    (二)刑法第2 條第1 項前段、第320 條第1 項、第47條第1 項
      、第56條、第38條第1 項第2 款。
    (三)罰金罰鍰提高標準條例第1條前段。
中　　華　　民　　國　　96　　年　　1 　　月　　9 　　日
                     刑事第二庭 審判長  法  官  羅森德
                                        法  官  陳松檀
                                        法  官  陳海寧
以上正本證明與原本無異。
如不服本判決應於收受本判決送達後十日內向本院提出上訴書狀
，其未敘述上訴理由者，並得於提起上訴後十日內向本院補提理
由書狀（均須按他造當事人之人數附繕本）「切勿逕送上級法院
」
中　　華　　民　　國　　96　　年　　1 　　月　　11　　日
                                        書記官  滕一珍
